【裁判字號】    95,易緝,4
【裁判日期】    950517
【裁判案由】    竊盜等
【裁判全文】
臺灣桃園地方法院刑事判決               95年度易緝字第4號
公  訴  人  台灣桃園地方法院檢察署檢察官
被      告  丙○○
                    （現另案於臺灣桃園監獄執行）
上列被告因竊盜等案件，經檢察官提起公訴（94年度偵字第1489
2號），本院判決如下：
    主  文
丙○○被訴加重竊盜罪部分無罪。
    理  由
一、按犯罪事實應依證據認定之，無證據不得認定犯罪事實，刑
    事訴訟法第154 條第2 項定有明文。又認定不利於被告之事
    實，須依積極證據，苟積極證據不足為不利於被告事實之認
    定時，即應為有利於被告之認定，更不必有何有利之證據，
    最高法院30年上字第816 號著有判例可資參照。又此所謂「
    積極證據足以為不利被告事實之認定」，依據同院76年臺上
    字第4986號判例意旨，係指據為訴訟上證明之全盤證據資料
    ，在客觀上以達於通常一般之人均不致於有所懷疑，而得確
    信被告確曾犯罪之程度。若未達到此一程度，而有合理懷疑
    之存在時，即無從為被告有罪之判決。
二、本件公訴意旨略以：被告丙○○（警詢時冒用其弟「曾士亮
    」名義應訊，另涉偽造署押及收受贓物部分，經本院為簡易
    判決處刑確定，現執行中）與乙○○、綽號「小陳」之成年
    男子於94年8 月8 日晚上11時許，共同基於意圖為自己不法
    所有之竊盜犯意聯絡，侵入桃園縣平鎮市○○路○ 段41-1號
    14 樓 丁○○住處，竊取電腦主機1 部、鍵盤1 個、喇叭1
    組，得手後逃逸。嗣於翌（9）日 中午12時許，乙○○、丙○○攜帶乙○○所有鐵撬3 支，偕同不知情之案外人高良興
    等3 人至該大廈13樓欲行竊，尚未進入房內，即為警查獲，
    並扣得上揭鐵撬3 支，因認被告涉有刑法第321 條第1 項第
    1 款、第4 款之加重竊盜罪嫌等語。
三、訊之被告堅決否認有前述犯行，並辯稱：「大樓我有進去，
    但是乙○○前一晚就進去了，被害人也說皮包是因為他前一
    天喝醉酒停在路旁，皮包被偷，乙○○那天找我去，是跟我
    說要去朋友家，因為他有地下室遙控器及磁卡、被害人家裡
    的鑰匙，所以我們就進去被害人家裡的時候，乙○○跟我說
    要破壞現場，感覺好像是被人家用外力破壞，我當時才知道
    是要進去偷東西，我就沒有與他們一起偷，我說你們已經偷
    過了，我就要離開，第二天他又找我去同一棟社區十樓偷東
    西，才被查獲的」等語。
四、本件公訴意旨認定被告有前述犯行，係以：(1)被告於警訊、
    偵訊時之陳述、(2)證人，即共犯乙○○於警訊、偵訊中之陳
    述、(3)證人丁○○及贓物領據1 紙，(4)證人，即上開大樓保
    全甲○○於警訊及審理時之陳述等證據為其認定之依據。
五、本院查：
  (一)被告於本件第一次警訊時（係冒用其弟弟「曾士亮」名義應
    訊）除坦承其收受贓車外，就竊盜犯行部分係供稱：「前一
    天（八）號晚上約十一、二點左右，我和綽號小陳、阿景三
    人曾坐電梯侵入同一棟大樓41-1號14樓和41-1號10樓。41-1
    號14樓由綽號小陳拿鑰匙直接侵入該戶未竊到東西，．．昨
    天是小陳帶我們去的，去的時候我並不知道他們要做什麼事
    ，去到那裡我才知道我們要進去行竊財物，今天是我和阿景
    一起商議要去的」等語（偵卷第23至26頁），依其陳述，其
    僅坦承有於94年8 月8 日晚上與證人乙○○、「小陳」一同
    到證人丁○○住處，惟其並不知要行竊，實際上亦未偷到東
    西，是尚難認其就本件犯行自白。另第二次警訊僅就被告冒
    名應訊一事調查（偵卷第27、28頁），亦與本件犯行無關。
    再本件偵訊時，檢察官係就被告被查獲當日騎乘之AZ9-556
    號機車來源、當日有無行竊同大樓41-1號13樓及冒名應訊偽
    造署押等事實訊問被告，並未就證人丁○○住處遭竊一事訊
    問之，被告就此亦未為任何陳述（偵卷第89、90頁）。是被
    告於偵訊中之陳述，亦難據以為被告不利之認定。
  (二)證人，即共犯乙○○之警訊筆錄中就行竊證人丁○○住處一
    事，固記載：「（在此之前你有無前往該時代廣場社區行竊
    過？於何時？）有，於94年8 月8 日22時至23時之間有進入
    行竊。（你竊取幾戶？共竊取何物？與何人前往竊取？如何
    分工？）當天進入該社區41-1號14樓竊取電腦主機、鍵盤、
    喇叭等物。另41-1號10樓有將該戶大門撬壞，但無法進入。
    當天係綽號『小陳』、『長腳』及曾士亮等人一起行竊。都
    是一起進入行竊。」等語（偵卷第14頁第18行至第15頁第4
    行）。依上開筆錄之記載，證人乙○○當晚係與被告、「小
    陳」、「長腳」等4 人共同行竊41-1號14樓丁○○住處得手
    及撬壞41-1號10樓大門，但無法進入行竊。惟證人乙○○於
    偵訊時就此部分犯行之陳述為「（FM8-272 之機車，如何而
    來？）是小陳（年籍不詳）騎來的，載我到時代廣場，上平
    鎮市○○路○段41-1號14樓被害人丁○○家偷了一台電腦，
    之後就將鑰匙及機車交給我，他自己則帶著電腦回去，我當
    時不知道該車是贓車。（有無破壞平鎮市○○路○段41-1號
    10樓鐵門？）十樓是我自己持螺絲起子破壞的，本來是想要
    進去偷東西，但是因無法破壞所以沒有進去偷。」等語（偵
    卷第90頁）；又證人乙○○於其所涉丁○○住處竊盜犯行移
    送本院94年度簡上字第398 號案件併案審理後行準備程序時
    ，就該部分犯行供稱：「有，當時是我幫小陳搬的，是小陳
    進去偷，我在門口等，我當時不知道他要進去偷，我是事後
    知道。」等語（本院易緝卷第155 頁本院94年度簡上字第
    398 號影印節本）。依證人乙○○於偵訊及本院審理時，就
    上開丁○○住處竊盜犯行之行為人均僅言及「其與案外人小
    陳」2 人，並未言及被告。而證人乙○○上開警訊筆錄部分
    之錄音經本院勘驗，並遂字記載如下：「
    問：你竊取幾戶？共竊取何物？與何人前往竊取？如何分工
        ？
    答：竊取一戶。
    問：那十樓不是被你撬壞掉？是不是？
    答：真正竊取是一戶。
    問：就十樓你有沒有嘛？
    答：二戶。
    問：十樓有沒有進去？
    答：沒有進去。
    問：門有把人家撬壞掉是不是？
    答：是。
    問：當天進入該社區41-1號14樓是要竊取什麼？
    答：竊取電腦主機、鍵盤。
    問：有沒有喇叭？
    答：有，小喇叭。
    問：十樓那呢？
    答：十樓那沒有進入。門打不開。
    問：一樣大門撬壞掉？
    答：對，有撬過啦。
    問：我將該戶的大門撬壞無法進入，是不是？
    答：是。
    問：你跟誰去？
    答：曾士亮。
    問：那天跟誰去，怎麼分工？
    答：那天曾士亮及一名綽號叫「長腳」的。
    問：你不是說「小陳」，現在又變「長腳」？
    答：那是第二次。
    問：什麼第二次？你去幾次了？
    答：去三次啊。第一次，小陳只去一次而已呀。
    問：那你們到現在進去到社區幾次？
    答：進入三次啊。
    問：還有一次什麼時候？
    答：第一次是跟小陳。
    問：偷到電腦。
    答：對阿。電腦他拿走。
    問：第二次呢？
    答：第二次跟曾士亮，跟「長腳」。
    問：去撬10樓大門？
    答：對。
    問：怎麼分工？
    答：就是一起進入。共同行竊。
    問：誰準備鐵撬？
    答：那時候沒有鐵撬。是摩托車上的螺絲起子。」。（本院
    易緝卷第173 、174 頁勘驗筆錄）。依上開勘驗筆錄顯示，
    證人乙○○於警訊中係供稱：其共進入該社區行竊3 次。第
    1 次與「小陳」偷到電腦（即行竊丁○○住處電腦等物品之
    犯行），該電腦由「小陳」拿走；第2 次係與曾士亮（即被
    告丙○○）、「長腳」3 人以螺絲起子撬開10樓大門，惟無
    法進入；第3 次係94年8 月9 日中午與被告、案外人高良興
    3 人為警查獲。惟警員於製作警訊筆錄時，將其中第1 、2
    次之犯行混雜一起記載，致造成筆錄內容變成「乙○○與小
    陳、長腳、被告等4 人共同行竊41-1號14樓電腦等物品既遂
    及將41-1號10樓大門撬開，但無法進入」。上開警訊筆錄顯
    然有誤，自不得以之為本件犯罪事實之證據。綜上，證人乙○○於警訊、偵訊及本院另案準備程序時之陳述，均係供稱
    ：其與「小陳」2 人共同竊取證人丁○○住處之電腦等語，
    是其陳述，亦不足以證明被告有參與上開犯行；且其於警訊
    中實際上之陳述，與被告於本件通緝到案本院訊問時所述「
    被害人丁○○當天失竊的東西是乙○○、小陳八月八日當天
    之前去偷的，到了晚上十一點的時候他們二人找我去，他們
    用地下室的遙控鑰匙進入地下室，再用電梯的磁控鑰匙進入
    被害人屋子那層樓，並用鑰匙打開門，進去屋內」等情（本
    院易緝卷第17頁）大致相符。
  (三)至於證人丁○○於警訊及本院審理時之陳述及其所出具之贓
    物領據，均僅足證明其所有之皮包暨裡面的證件、住處鑰匙
    及遙控器、信用卡曾失竊，其後住處亦遭侵入，電腦等物品
    遭竊之事實，惟並未指明被告有參與行竊之事實。況且，證
    人丁○○於本院審理時證稱：其係94年8 月7 日凌晨在車上
    睡覺，中午左右起來發現皮包及證件、鑰匙、信用卡等物品
    不見，其於翌（8）日 凌晨1 時許回去（平鎮市住處）發現
    遭竊，報案整理完後離開，隔天（9 日）早上10點（應係「
    12點」之誤）多我又回去，結果管理員跟我說小偷又來了，
    被抓到。」等語（本院易緝卷第95、96頁）。依證人丁○○
    所述，其係在「94年8 月8 日凌晨1 時許」發現住處電腦等
    物遭竊，則被告於同日晚上10、11時與證人乙○○及另一人
    （「小陳」或「長腳」）共3 人騎乘機車自該大樓地下停車
    場侵入，搭乘電梯上樓及離開（見偵卷第58、59、85、86頁
    證人，即該社區保全甲○○於警訊中所述及警方根據張女提
    供8 月8 日22時14分、32分許監視錄影翻拍之照片3 張），
    無論所為何事，要與已發生之「證人丁○○住處竊案」無關
    。
  (四)又證人甲○○案發時係擔任上開社區保全人員，其於94年8
    月9 日上班後根據前一日晚班保全告知該社區發生竊案，其
    乃調閱8 月9 日前數小時之監視錄影帶，發現8 日晚上10時
    有3 人騎乘2 台機車進入地下室並搭乘電梯上樓，行跡可疑
    ，其後於9 日上午10時許發現相似之3 人再次騎乘2 台機車
    進入地下室，其乃報警而查獲被告、乙○○及高良興3 人，
    其於警方調查中並提供監視錄影光碟等情，業據其於警訊、
    本院審理時證述在卷，並有警方摘錄自錄影光碟之照片6 張
    可稽（偵卷第58、59、80、85、86頁）。依證人甲○○於本
    院就94年8 月8 日該3 人搭乘電梯下樓之情形，證稱：「（
    你有沒有看到竊賊坐電梯下樓？）有的。他們當晚坐電梯下
    樓。（你有看到他們拿什麼東西嗎？）當時看到覺得他們好
    像有人拿類似信封大小的小包包的東西放在身後，所以看不
    清楚是什麼東西。．．（提示8 月8 日22時32分的照片，妳
    剛剛說把東西放在身後的是穿黑色衣服的人嗎？）照片上面
    看不出他們有拿東西。不是這張照片，但是我有看到他們有
    拿東西，那張照片沒有洗出來。（你有看到他們拿什麼東西
    ？）我忘記了，我只知道戴白色漁夫帽的人（依被告所述，
    此人係證人乙○○）有拿一個類似信封大小的包包，他們兩
    次來偷東西，好像都是他在主導。」等語（本院易緝卷第18
    0 、181 頁）。而本件證人丁○○住處遭竊之物品為「電腦
    主機、鍵盤、喇叭」等物品，顯然與證人甲○○所見被告等
    3 人離去時所拿之「類似信封大小的小包包的東西」不符；
    且依上開偵卷第86頁下方94年8 月8 日22時32分被告等3 人
    離去時搭乘電梯內之照片，亦未見電梯內有上開電腦等物品
    。由上開證人甲○○所述，足證被告、乙○○及另1 人於94
    年8 月8 日22時32分離開該大樓時，並未攜帶電腦等物品。
    是被告辯稱：其並未與乙○○共同行竊丁○○之電腦等物品
    ，尚非不足採。
  (五)另證人乙○○經本院傳拘無著，且其目前經本院及臺灣桃園
    地方法院檢察署檢察官另案通緝中，此有本院拘票1 式3 聯
    及台灣高等法院被告前案紀錄表各1 份可稽，已無從傳喚到
    庭作證。此外，並查無其他積極之證據足資認定被告確有公
    訴意旨所述之犯行，依法應為其無罪判決之諭知。
六、本件既無積極證據足以證明被告有公訴意旨所述之竊盜犯行
    ，應諭知為無罪之判決，則如附件一、二、三所示臺灣桃園
    地方法院檢察署95年度偵緝字第150 號、95年度偵字第4124
    號及95年度偵字第7254號移送併辦意旨所示之被告竊盜犯行
    即無由與本件構成連續犯裁判上一罪之關係，本院自不得併
    予審理，應退回原偵查機關另行依法處理，併予說明。
七、據上論斷，應依刑事訴訟法第301 條第1 項前段，判決如主
    文。
本案經檢察官李允煉到庭執行職務。
中    華    民    國    95    年    5     月    17    日
                    刑事第二庭審判長法  官  徐培元
                                    法  官  尹  良
                                    法  官  潘進順
上列正本證明與原本無異。
如不服本判決，應於判決送達後10日內向本院提出上訴狀（應附
繕本），上訴於臺灣高等法院。
                                    書記官  李佩玲
中    華    民    國    95    年    5     月    17    日


司法院資訊處製作；財團法人民間司法改革基金會備份。
